【裁判字號】    95,抗,104
【裁判日期】    950412
【裁判案由】    本票裁定
【裁判全文】
臺灣臺中地方法院民事裁定              95年度抗字第104號
抗  告  人  丙○○
            乙○○
相  對  人  聯美林業股份有限公司
法定代理人  甲○○
上列抗告人因與相對人間聲請本票准許強制執行事件，抗告人對
於民國95年3月9日本院民事庭所為裁定（95年度票字第7262號）
提起抗告，本院合議庭裁定如下：
    主  文
抗告駁回。
抗告程序費用新台幣壹仟元由抗告人負擔。
    理  由
一、按本票執票人，依票據法第123條規定，聲請法院裁定許可
    對發票人強制執行，係屬非訟事件，此項聲請之裁定，及抗
    告法院之裁定，僅依非訟事件程序，以審查強制執行許可與
    否，並無確定實體上法律關係存否之效力，如發票人就票據
    債務之存否有爭執時，應由發票人提起確認之訴，以資解決
    ，此有最高法院57年台抗字第76號判例可資參照。
二、本件相對人主張：伊執有抗告人等共同簽發如原裁定所示之
    本票二紙，並免除作成拒絕證書，到期日未載，詎經提示未
    獲付款，依票據法第123條、非訟事件法第100條規定聲請裁
    定許可強制執行，已據其提出本票二紙為證。原裁定予以准
    許，即無不合。抗告意旨則略以：丙○○94年1月25日自三
    信商業銀行匯50萬元予相對人，另餘款由抗告人所開設寰弘
    實業股份有限公司與相對人簽訂協議書，約定寰弘公司所有
    重型支撐架交相對人出租他人使用，並以租金沖抵本票債務
    ，故係爭本票債務因部分清償及立協議書而清理完畢。另查
    本票發票人為免除作成拒絕證書記載時，執票人得不請求作
    成拒絕證書，而行使追索權，執票人行使追索權前，仍應予
    所定期限內為付款提示。本件執票人於到期日未向抗告人為
    提示及催討，卷內亦無證據。為此係屬實體上爭執，應由抗
    告人另行提起訴訟，以資解決，本件非訟事件程序不得加以
    審究，仍應為准許強制執行之裁定。
三、另對於非訟事件，依法應由關係人負擔費用者，法院裁定命
    關係人負擔時，應一併確定其數額，非訟事件法第24條第1
    項定有明文。爰依法確定本件抗告程序費用額如主文第二項
    所示。
四、據上論結，本件抗告為無理由，依非訟事件法第46條、第21
    條第2項、第24條第1項，民事訴訟法第495條之1第1項、第
    449條第1項、第78條，裁定如主文。
中    華    民    國    95    年    4    月    12     日
                  民事第二庭    審判長法    官  許冰芬
                                      法    官  劉正中
                                      法    官  陳春長
以上正本係照原本作成
如不服本裁定僅得以其適用法規顯有錯誤為理由，於收受裁定10
日內向本院提出再抗告狀（須附繕本一份及繳納再抗告裁判費新
台幣壹仟元），經本院許可後始可再抗告，前項許可以原裁定所
涉及之法律見解具有原則上重要性者為限。
中    華    民    國    95    年    4    月    12     日
                                      書 記  官


司法院資訊處製作；財團法人民間司法改革基金會備份。
